臺灣高雄地方法院刑事判決　　　　　　　　　　　　九十三年度易字第一七二０號
　　公　訴　人　臺灣高雄地方法院檢察署檢察官
　　被　　　告　戊○○　男　二.
右列被告因竊盜案件，經檢察官提起公訴（九十三年度速偵字第二一四八號）及移送
併案審理（九十四年度偵字第三○二號、第六二八號；九十四年度速偵字第二○四號
、第四一八號），經本院合議庭裁定由受命法官獨任進行簡式審判程序，茲判決如下
：
    主      文
戊○○共同連續攜帶兇器竊盜，處有期徒刑壹拾月。扣案之固定扳手壹支、手電筒壹
把、塑膠飼料袋壹個、塑膠袋壹個及未扣案之剪刀壹把，均沒收。
    事      實
一、戊○○基於意圖為自己不法所有之概括犯意，由戊○○單獨一人，或與李勇漳（
    另案業經本院判處罪刑在案）二人，基於共同之犯意聯絡，於下列時間、地點竊
    盜：
  (一)於民國九十三年十一月間某日起至同月十九日前之某日止，戊○○至位於高雄縣
    仁武鄉後安村永宏巷四號之「琥頭機電有限公司（下稱琥頭公司）」工廠處，見
    該工廠大門未鎖，竟持其所有客觀上具危險性而足為凶器之固定扳手一支，竊取
    工廠內琥頭公司所有之舊五金機具二次得手後，變賣得款各約新臺幣（下同）一
    千元花用。復於九十三年十一月十九日晚上九時許，持前揭固定扳手至上址，竊
    取琥頭公司所有之青銅一公斤、鋁型腳踏式開關六個、電磁開關八個（合計價值
    約二千元）得手後，嗣經琥頭公司負責人陳明宗之妻乙○○於同日發覺，並報警
    當場查獲上情，並扣得戊○○所有供犯罪所用之上開固定扳手一支。
  (二)於九十三年十二月二十二日凌晨一時三十分，戊○○在甲○○位於高雄縣仁武鄉
    ○○村○○段一三五地號之工地處，持其所有客觀上對人體具有危險性之剪刀一
    把為工具，竊取甲○○所有電焊機電纜線約一百公尺（價值約二萬元）得手後，
    嗣經甲○○在場發覺並報警查獲上情，而剪刀業經戊○○丟棄未扣案。
  (三)於九十三年十二月二十七日凌晨三時三十分，戊○○與李勇漳二人，由李勇漳駕
    駛事先竊取己○○所有之車牌號碼ＸＷ─五九四一號自用小貨車，復載戊○○至
    位於高雄縣仁武鄉仁福村公館一巷「高陞種雞場」旁處，徒手竊取所有人不明之
    大鐵管一個得手後，嗣經警於同日凌晨五時三十分，當場查獲上情。
  (四)於九十四年一月二十一日晚上九時許，戊○○騎乘其所有車牌號碼ＸＮＺ─一八
    七號重型機車直接駛入位於高雄縣仁武鄉○○村○○○路三四三號汽車修護廠內
    ，並持塑膠手電筒一支、塑膠飼料袋一個，正著手竊取許文龍所有之廢鐵尚未得
    手之際，適為許文龍當場發覺且報警處理，並扣得戊○○所有供犯罪所用之塑膠
    手電筒一支、塑膠飼料袋一個。
  (五)於九十四年二月十八日凌晨五時許，戊○○在高雄縣仁武鄉竹後村竹門巷四十六
    號旁，以其所有自備塑膠袋一個，徒手竊取丁○○所有車牌號碼ＺＫ─二一一九
    號自用小貨車上之銅管一批重約二公斤、瓦斯表一組、電容器十四個、乾燥過濾
    器一個（合計價值約二千元）得手後，並放置於其所有車牌號碼ＸＮＺ─一八七
    號重型機車上逃逸。嗣經警於同日上午七時三十分，在高雄縣仁武鄉竹後村竹門
    巷一○○號前逮捕始知上情，並扣得戊○○所有供犯罪所用之塑膠袋一個。
二、案經高雄縣警察局仁武分局報請臺灣高雄地方法院檢察署檢察官偵查起訴及移送
    併案審理。
    理      由
一、本案被告戊○○所犯係死刑、無期徒刑、最輕本刑為三年以上有期徒刑以外之罪
    ，其於準備程序就前揭被訴事實為有罪之陳述，經受命法官告知簡式審判程序之
    旨，並聽取其與公訴人之意見後，本院認無不得或不宜改依簡式審判程序進行之
    處，爰依刑事訴訟法第二百七十三條之一第一項、第二百八十四條之一，裁定本
    件由受命法官獨任進行簡式審判程序，合先敘明。
二、訊據被告對其於右揭時、地連續竊盜之事實，於本院審理時（參見本院九十四年
    三月九日審判筆錄）坦承不諱，核與被害人許文龍；證人己○○、乙○○、李勇
    漳、林志仁；告訴人甲○○、丁○○分別於警詢及偵訊中陳述失竊情節大致相符
    ，且有固定扳手一支、手電筒一把、塑膠飼料袋及塑膠袋各一個扣案可佐，並有
    贓物認領收據三紙、領結及經濟部公司執照影本各一紙、現場照片共計十一紙附
    卷可佐，核屬相符。又事實欄一編號(三)部分之大鐵管一個長約二公尺、直徑約一
    個成人高度（價值約二百元），係用於接用大水管所用之物，業經被告於本院審
    理中陳述明確，雖置放於高陞種雞場旁，然具有相當價值，顯見應為他人所有之
    物，並非廢棄物品應堪認定。綜上所述，足認被告上開自白，確與事實相符，本
    案事證明確，被告犯行堪以認定。
三、經查：
  (一)按刑法第三百二十一條第一項第三款之攜帶兇器竊盜罪，係以行為人攜帶兇器竊
    盜為其加重條件，此所謂兇器，其種類並無限制，凡客觀上足對人之生命、身體
    、安全構成威脅，具有危險性之兇器均屬之，且祇須行竊時攜帶此種具有危險性
    之兇器為已足，並不以攜帶之初有行兇之意圖為必要（最高法院七十九年臺上字
    第五二五三號判例要旨參照）。經查，(1)扣案之固定扳手一支，長約二十公分，
    係金屬製，前端呈尖銳狀等情，業經本院當庭勘驗屬實，此有勘驗筆錄一份及照
    片一紙在卷可參；(2)另剪刀一把，為鐵製，長約二十公分，業經被告於本院審理
    中陳述屬實，雖未經扣案，然係被告用以剪拆電纜線所用，是其所稱與常情相符
    ，應堪採信。上揭物品均屬質地堅硬之金屬物品，如持以攻擊人身，足以傷害人
      之生命、身體，顯可供兇器使用。是被告持扣案之固定扳手及剪刀，無論被告
    主觀上是否旨在行兇抑僅便利行竊，然在客觀上顯具有行兇之危險性，自屬兇器
    之一種，是被告分別攜帶上揭扣案物品而犯事實欄一編號(一)(二)部分之竊盜犯行，
    應成立刑法第三百二十一條第一項第三款之罪。
  (二)另按刑法上竊盜罪既遂未遂區分之標準，係採權力支配說，即行為人將竊盜之客
    體，移入一己實力支配之下者為既遂，若著手於竊盜，而尚未脫離他人之持有，
    或未移入一己實力支配之下者，則為未遂。又究係預備竊盜或竊盜未遂，則專以
    行為人是否已著手於竊盜行為之實施為斷，如未著手於竊盜行為之實施，依現行
    刑法並不處罰預備竊盜（最高法院八十四年度臺上字第二二五六號判決要旨參照
    ）。被告就事實欄一編號(一)(二)(三)(五)部分，已將竊盜之客體移入一己實力支配之下
    ，應屬竊盜既遂；至實欄一編號(四)部分，因被告正著手搜尋財物，尚未得手之際
    即為警查獲等情，已如前述，揆諸前揭說明，此部分之行為僅屬著手於竊盜行為
    之實施，尚未將竊盜之客體移入一己實力支配之下，應屬竊盜未遂。
  (三)而連續犯須連續數行為而犯同一罪名，始能成立，所謂犯同一罪名，依司法院大
    法官會議釋字第一百五十二號解釋，係指構成犯罪要件相同之罪名而言。而既遂
    犯、未遂犯、預備犯、陰謀犯；單獨犯、共犯（包括教唆、幫助犯），如行為人
    基於概括之犯意，連續數行為而犯同一罪名者，當成立連續犯。又刑法第三百二
    十條與第三百二十一條間係屬於加重條件者，亦得認為同一罪名成立連續犯（最
    高法院六十七年度第六次暨第七次刑事庭庭推總會議決議(一)參照）。
  (四)核被告就事實欄一編號(一)(二)部分所為竊盜行為，係犯刑法第三百二十一條第一項
    第三款之加重竊盜既遂罪；編號(三)(五)部分所為竊盜行為，係犯刑法第三百二十條
    第一項之普通竊盜既遂罪；編號(四)部分所為竊盜行為，係犯刑法第三百二十條第
    一項、第三項之普通竊盜未遂罪。被告戊○○與案外人李勇漳二人就事實欄一編
    號(三)部分所示犯行，有犯意聯絡及行為分擔，為共同正犯。被告先後五次竊盜、
    加重竊盜之既、未遂犯行，時間緊接，所犯係犯罪構成要件相同之罪名，既係基
    於概括犯意反覆為之，然因被告就事實欄一編號(二)部分之犯行，為攜帶兇器竊盜
    ，竊得財物價值約二萬元，應依刑法第五十六條連續犯之規定，以情節較重之事
    實欄一編號(一)部分之犯行，論以刑法第三百二十一條第一項第三款之加重竊盜既
    遂罪，並加重其刑。另併案部分（九十四年度偵字第三○二號、第六二八號；九
    十四年度速偵字第二○四號、第四一八號）雖未據起訴，然該部分與公訴人起訴
    之犯罪事實具有連續犯之裁判上一罪關係，應為起訴效力所及，本院自應併予審
    究。爰審酌被告正值年輕壯年，不思以合法正當途徑賺取所得，竟以竊盜方式貪
    慾圖利，分別造成各被害人財產損害，所為理應從重量刑，然本院參酌被告持客
    觀上具危險性而足為凶器之上揭扣案物品而竊盜之手段，尚未造成被害人傷亡，
    及被告犯後均坦認犯行，犯後態度均稱良好等其他一切情狀，量處如主文所示之
    刑。
四、至(1)扣案之固定扳手一支、手電筒一把、塑膠飼料袋及塑膠袋各一個，係被告所
    有分別持以行竊之用，業據其供明在卷，係供其犯罪所用之物，爰依刑法第三十
    八條第一項第二款規定併宣告沒收。(2)另被告於事實欄編號(二)竊盜犯行，被告行
    竊所用之自備剪刀一把，業據其供明在卷，雖未扣案，然無證據證明現已滅失，
    且亦係供其犯罪所用之物，爰依刑法第三十八條第一項第二款規定併宣告沒收。
據上論斷，應依刑事訴訟法第二百七十三條之一、第二百九十九條第一項前段，刑法
第二十八條、第五十六條、第三百二十一條第一項第三款、第三十八條第一項第二款
，判決如主文。
本案經檢察官丙○○到庭執行職務。
中　　　華　　　民　　　國　　九十四　　年　　　三　　　月　　 十八 　　日
                                臺灣高雄地方法院刑事庭
                                        法  官  唐中興
右正本證明與原本無異。
如不服本判決，應於判決送達後十日內，向本院提出上訴狀。
                                        書記官  顏宗貝
中　　　華　　　民　　　國　　九十四　　年　　　三　　　月　　 十八 　　日
附錄本案論罪科刑法條全文：
中華民國刑法第三百二十一條：
犯竊盜罪而有左列情形之一者，處六月以上五年以下有期徒刑：
一、於夜間侵入住宅或有人居住之建築物、船艦或隱匿其內而犯之者。
二、毀越門扇、牆垣或其他安全設備而犯之者。
三、攜帶兇器而犯之者。
四、結夥三人以上而犯之者。
五、乘火災、水災或其他災害之際而犯之者。
六、在車站或埠頭而犯之者。
前項之未遂犯罰之。
